【裁判字號】    99,易,743
【裁判日期】    990624
【裁判案由】    竊盜
【裁判全文】
臺灣臺南地方法院刑事判決               99年度易字第743號
公  訴  人  臺灣臺南地方法院檢察署檢察官
被      告  丙○○
上列被告因竊盜案件，經檢察官提起公訴（99年度偵字第6407號
），被告就被訴事實為有罪之陳述，本院裁定進行簡式審判程序
，判決如下：
    主  文
丙○○犯竊盜罪，累犯，處有期徒刑伍月，如易科罰金，以新臺
幣壹仟元折算壹日；又犯竊盜罪，累犯，處有期徒刑伍月，如易
科罰金，以新臺幣壹仟元折算壹日。應執行有期徒刑玖月，如易
科罰金，以新臺幣壹仟元折算壹日。
    事  實
一、丙○○前因竊盜案件，於民國九十六年四月三十日經本院以
    九十六年度易字第五五號判決判處有期徒刑七月確定；又因
    竊盜案件，於九十六年四月十九日經臺灣嘉義地方法院以九
    十六年度易字第一六０號判決判處有期徒刑七月確定；上揭
    二罪，於九十六年八月三十一日經臺灣嘉義地方法院以九十
    六年度聲減字第七三二號裁定各減為有期徒刑三月十五日，
    並定應執行有期徒刑六月確定，嗣於九十六年八月十日易科
    罰金執行完畢。詎其猶不知悔改，竟意圖為自己不法之所有
    ，於九十八年十二月十四日十四時許，在臺南縣鹽水鎮岸內
    蔦松腳00000000地號上豬舍外，徒手竊得乙○○所
    有之三相電線（重約二．八公斤）、紅銅線一捲（重約二公
    斤），並於同日十五時許，持上開三相電線、紅銅線至不知
    情之柯泰和所經營臺南縣新營市○○路七七一之一號協聯企
    業資源回收公司（下稱協聯公司）變賣換得新臺幣（下同）
    四百元花用。復又另意圖為自己不法之所有，於九十八年十
    二月十六日十三時許，在臺南縣鹽水鎮岸內蔦松腳0000
    0000地號上污水池徒手竊取乙○○所有之污水池抽水馬
    達、抽水馬達各一具，且於當日十四時許，再持之至上開協
    聯公司變賣換得六百元花用。嗣經警執行查贓勤務時循線查
    獲上情。
二、案經乙○○訴由嘉義縣警察局布袋分局報告臺灣臺南地方法
    院檢察署檢察官偵查起訴。
    理  由
一、上揭犯罪事實，業據被告丙○○於警詢及本院審判中坦承不
    諱，核與告訴人乙○○於警詢之指訴及證人柯泰和於警詢之
    證述相符，並有贓物認領保管單二紙、收受登記表二紙、贓
    物與刑案現場照片七幀附卷（詳警卷第二一頁至第二四頁、
    第二六頁、第二七頁、第二九頁、第三十頁）可參。堪認被
    告自白核與事實相符，其上開竊盜犯行堪予認定。
二、核被告丙○○所為，均係犯刑法第三百二十條第一項之普通
    竊盜罪。被告所犯上開二件竊盜犯行，係於不同之時間、地
    點所犯，自屬犯意各別、行為互異，應予分論併罰。又被告
    前因竊盜案件，於九十六年四月三十日經本院以九十六年度
    易字第五五號判決判處有期徒刑七月確定；又因竊盜案件，
    於九十六年四月十九日經臺灣嘉義地方法院以九十六年度易
    字第一六０號判決判處有期徒刑七月確定；上揭二罪，於九
    十六年八月三十一日經臺灣嘉義地方法院以九十六年度聲減
    字第七三二號裁定各減為有期徒刑三月十五日，並定應執行
    有期徒刑六月確定，嗣於九十六年八月十日易科罰金執行完
    畢等情，有臺灣臺南地方法院檢察署刑案資料查註紀錄表及
    臺灣高等法院被告前案紀錄表各一份在卷可按，其於五年之
    內故意再犯本件有期徒刑以上之罪，為累犯，均應依刑法第
    四十七條第一項加重其刑。爰審酌有多次竊盜前科，素行不
    佳，僅因缺錢花用貪圖一己私利，即恣意侵犯他人財產權，
    行為殊不足取，法紀觀念淡薄，並審酌其犯罪之手段、智識
    程度、生活狀況、所竊財物價值非高，及犯罪後坦承犯行之
    態度與檢察官求處被告二次竊盜犯行各有期徒刑五月，並定
    應執行刑有期徒刑九月尚屬妥適等一切情狀，就其所為本案
    二件竊盜犯行，各量處如主文所示之刑，並分別諭知易科罰
    金之折算標準，暨定其應執行刑與諭知易科罰金之折算標準
    ，以資懲儆。又刑法第四十一條第八項雖經立法院於九十八
    年十二月十五日修正，將得易科罰金之適用範圍擴大為數罪
    併罰之數罪均得易科罰金，其執行刑逾六月者，亦得易科罰
    金，並經總統於九十八年十二月卅日公佈，而於九十九年一
    月一日起生效，惟因被告行為時之刑法第四十一條第八項係
    規定於數罪併罰，其執行之刑未逾六個月者，始得易科罰金
    之規定，業經司法院九十八年六月十九日公佈釋字第六六二
    號解釋「中華民國九十四年二月二日修正公佈之現行刑法第
    四十一條第二項，關於數罪併罰，數宣告刑均得易科罰金，
    而定應執行之刑逾六個月者，排除適用同條第一項得易科罰
    金之規定部分，與憲法第二十三條規定有違，並與本院釋字
    第三六六號解釋意旨不符，應自本解釋公佈之日起失其效力
    」，準此，現行刑法第四十一條第八項僅係將上開釋字第六
    六二號解釋內容予以明文化而已，前開修正前之刑法第四十
    一條第二項規定既經上開解釋宣示「失其效力」，自無比較
    新舊法之問題。故本件被告所犯上開之罪均係最重本刑五年
    以下有期徒刑之罪，經本院各判處有期徒刑五月、五月，並
    定執行刑為有期徒刑九月，自應適用新法之規定，應併予諭
    知如易科罰金之折算標準。
據上論斷，應依刑事訴訟法第二百七十三條之一第一項、第二百
九十九條第一項前段，刑法第三百二十條第一項、第四十七條第
一項、第四十一條第一項前段、第八項、第五十一條第五款，刑
法施行法第一條之一，判決如主文。
本案經檢察官甲○○到庭執行職務。
中    華    民    國     99    年    6    月    24    日
                  刑事第十四庭  法  官  陳金虎
以上正本證明與原本無異。
如不服本判決應於收受本判決後10日內向本院提出上訴書狀，並
應敘述具體理由。其未敘述上訴理由者，應於上訴期間屆滿後20
日內向本院補提理由書狀（均須按他造當事人之人數附繕本）「
切勿逕送上級法院」。
                                書記官  蕭伊舒
中    華    民    國    99    年    6     月    24    日
附錄本案論罪科刑法條全文：
中華民國刑法第三百二十條第一項：
意圖為自己或第三人不法之所有，而竊取他人之動產者，為竊盜
罪，處五年以下有期徒刑、拘役或五百元以下罰金。

司法院資訊處製作；財團法人民間司法改革基金會備份。
